【裁判字號】    99,家聲,715
【裁判日期】    991221
【裁判案由】    大陸地區判決聲請承認之裁定
【裁判全文】
臺灣高雄地方法院民事裁定             99年度家聲字第715號
聲  請  人  吳文雄
相  對  人  吳美妹
上當事人間請求認可大陸地區離婚判決事件，本院裁定如下：
    主    文
認可大陸地區福建省平潭縣人民法院西元2010年6 月23日（2010
）嵐民初字第538號民事確定判決。
程序費用新臺幣壹仟元由相對人負擔。
    理    由
一、按在大陸地區作成之文書，經行政院設立或指定之機構或委
    託之民間團體驗證者，推定為真正；又在大陸地區作成之民
    事確定判決、民事仲裁判斷，不違背臺灣地區公共秩序或善
    良風俗者，得聲請法院裁定認可；前開規定，以在臺灣地區
    作成之民事確定裁判、民事仲裁判斷，得聲請大陸地區法院
    裁定認可或為執行名義者，始適用之，臺灣地區與大陸地區
    人民關係條例第7 條、第74條第1 項、第3 項分別定有明文
    。
二、本件聲請意旨略以：聲請人與相對人原係夫妻，因感情破裂
    ，業經福建省平潭縣人民法院西元2010年6 月23日（2010）
    嵐民初字第538 號民事判決離婚確定，並經財團法人海峽交
    流基金會驗證屬實，爰依臺灣地區與大陸地區人民關係條例
    第74條第1 項規定聲請裁定認可等語，並提出戶籍謄本、財
    團法人海峽交流基金會民國99年11月23日（99）南核字第12
    0426號證明、福建省平潭縣人民法院西元2010年10月26日（
    2010）嵐法證字第0011417 號證明書、福建省平潭縣公證處
    西元2010年10月27日（2010）嵐證內字第1488號公證書；財
    團法人海峽交流基金會民國99年11月23日（99）南核字第
    120424號證明暨所附福建省平潭縣人民法院西元2010年6 月
    23日（2010）嵐民初字第538 號民事判決書、福建省平潭縣
    公證處西元2010年10月27日（2010）嵐證內字第1487號公證
    書等各1 份為證。
三、經查，聲請人主張之上開事實，業據聲請人提出上開文件為
    證，堪信為真實。本院審酌上開判決書內容，係以原、被告
    於婚前缺乏了解，草率結婚，婚姻基礎差，婚後雙方因性格
    不合和兩地生活習俗上的差異等原因無法建立夫妻感情，被
    告表示同意離婚，故對原告要求離婚的訴訟請求予以准許，
    與我國民法第1052條第2 項之離婚重大事由相當，經核其判
    決內容亦與臺灣地區之公共秩序或善良風俗並無相違；又大
    陸地區業於民國87年1 月15日通過「最高人民法院關於人民
    法院認可台灣地區有關法院民事判決的規定」，並自同年5
    月26日起施行，嗣在臺灣地區作成之民事確定裁判，已得依
    該規定聲請大陸地區法院裁定認可，故應認聲請人之聲請於
    法有據，應予認可。
四、依非訟事件法第21條第2 項、第24條第1 項，民事訴訟法第
    95條、第78 條，裁定如主文。
中    華    民    國    99    年    12    月    21    日
                  家事庭法官    法  官  劉建利
以上正本係照原本作成。
如對本裁定抗告須於裁定送達後10日內向本院提出抗告狀。
中    華    民    國    99    年    12    月    21    日
                                書記官  張金蘭

司法院資訊處製作；財團法人民間司法改革基金會備份。
